【裁判字號】    98,易,957
【裁判日期】    981119
【裁判案由】    違反毒品危害防制條例
【裁判全文】
臺灣屏東地方法院刑事判決               98年度易字第957號
公  訴  人  臺灣屏東地方法院檢察署檢察官
被      告  甲○○ （原名為王.
                      號
上列被告因違反毒品危害防制條例案件，經檢察官提起公訴（98
年度毒偵字第710 、768 號），本院於準備程序進行中，因被告
就被訴事實為有罪之陳述，經告知簡式審判程序意旨，並聽取公
訴人及被告之意見後，本院合議庭裁定由受命法官獨任依簡式審
判程序審理，判決如下：
    主  文
甲○○施用第二級毒品，處有期徒刑肆月，如易科罰金以新台幣
幣壹仟元折算壹日；又施用第二級毒品，處有期徒刑月，如易
科罰金以新台幣幣壹仟元折算壹日。應執行有期徒刑伍月，如易
科罰金以新台幣幣壹仟元折算壹日。
    事  實
一、甲○○（原名王國華，於民國98年4 月23日更名）前於97年
    間因施用毒品案件，經本院以97年度毒聲字第484 號裁定觀
    察、勒戒，因認無繼續施用毒品之傾向，嗣由台灣屏東地方
    法院檢察署檢察官以97年度毒偵字2196號為不起訴處分確定
    。詎其仍不知悔改，竟基於施用第二級毒品甲基安非他命之
    犯意，於98年2 月9 日19時35分前回溯72小時內某時，在不
    詳地點，將第二級毒品甲基安非他命置入以電燈泡製成之玻
    璃球內，以燒烤後吸食煙霧之方式，施用第二級毒品甲基安
    非他命1 次，嗣因其為毒品列管人口，於98年2 月9 日經警
    通知到局採尿，送驗後檢出甲基安非他命陽性反應，始悉上
    情。甲○○又基於施用第二級毒品甲基安非他命之犯意，復
    於98年3 月18日20時，在其位於屏東縣內埔鄉○○村○○路
    安平四巷9 號之住所內，再以上開相同之方式施用第二級毒
    品甲基安非他命1 次，嗣於98年3 月20日於屏東縣內埔鄉○
    ○村○○路段，因其為毒品列管人口經警盤查，並同意回警
    局採尿送驗，於警方尚未因初步檢驗發覺本件事實前，主動
    向警自首而悉上情。
二、案經甲○○自首、屏東縣政府警察局內埔分局報告台灣屏東
    地方法院檢察署檢察官偵查起訴。
    理  由
一、本件被告甲○○所犯係死刑、無期徒刑、最輕本刑為3 年以
    上有期徒刑以外之罪，其於準備程序就前揭被訴事實為有罪
    之陳述，經受命法官告知簡式審判程序之旨，並聽取其與公
    訴人之意見後，本院認無不得或不宜改依簡式審判程序進行
    之情事，依刑事訴訟法第273 條之1 第1 項、第284 條之1
    規定，裁定本件由受命法官獨任進行簡式審判程序，合先敘
    明。
二、上揭犯罪事實，業據被告於警詢及本院審理中坦承不諱；且
    被告於98年2 月9 日、98年3 月20日查獲後所採集之尿液，
    經屏東縣政府警察局內埔分局員警送台灣檢驗科技股份有限
    公司檢驗結果，均呈甲基安非他命之陽性反應，此有台灣檢
    驗科技股份有限公司98年3 月2 日編號KＺ000000000000號、
    98年4 月8 日編號KＺ000000000000號濫用藥物尿液檢驗報告
    2 紙、屏東縣政府警察局內埔分局尿液送驗受檢人尿液真實
    姓名代號對照表2 紙、採集尿液鑑定同意書2 紙在卷可稽，
    上述鑑驗結果，係檢驗機關本於專業知識及以精密儀器或科
    學檢驗方法所得之結論，自可憑信，綜上足認，本案事證明
    確，被告上開犯行應堪認定。
三、核被告所為，係犯毒品危害防制條例第10條第2 項之施用第
    第二級毒品罪。其持有第二級毒品之行為為施用之高度行為
    所吸收，不另論罪；被告於98年3 月20日被查獲時，主動向
    警坦承犯行並接受採尿，有屏東縣警察局內埔分局龍泉派出
    所刑事案件報告單1 紙在卷可稽（見警卷二第1 頁），且警
    卷內並無初步檢驗之資料，可知該次犯行並非先對被告尿液
    做初步檢驗而發覺，是被告於警方尚未發覺該次犯行前，自
    首犯行，合於刑法第62條前段之要件，因而減省訴訟資源，
    爰依該條規定減輕其刑。至被告雖於98年2 月9 日接獲採尿
    通知後，亦自行到警局接受採尿，惟其於該次警詢中並未坦
    承有施用毒品，有警詢筆錄1 份在卷可按（警卷一第4 頁）
    ，是不符自首之要件，附此敘明。所犯上開2 罪，犯意各別
    、行為互殊，應予分論併罰。爰審酌被告前因施用毒品，先
    後經觀察、勒戒，仍未戒絕毒品，再犯本件施用毒品犯行，
    顯見其無悔改之意，戒毒之意志不堅，惟念其施用毒品乃自
    戕一己之身體健康，尚未害及他人，犯後亦坦承犯行，態度
    良好及其生活狀況、教育程度、公訴人之求刑等一切情狀，
    分別量處如主文所示之刑，併依其犯罪情節、收入資力等情
    諭知易科罰金以標準，並定應執行刑。又被告上開施用第二
    級毒品甲基安非他命所用之電燈泡2 個，未據扣案，已遭被
    告丟棄，業據其供承在卷（本院卷第31頁），復無證據證明
    現仍存在，爰不為沒收之諭知。
據上論斷，應依刑事訴訟法第273 條之1 第1 項、第299 條第1
項前段，毒品危害防制條例第10條第2 項，刑法第11條前段、第
41條第1項、第62條前段、第51條第5款，判決如主文。
本案經檢察官曾士哲到庭執行職務
中    華    民    國    98    年    11    月    19    日
                  刑事第二庭    法  官  劉怡孜
以上正本證明與原本無異。
如不服本判決應於收受判決後10日內向本院提出上訴書狀，並
應敘述具體理由；其未敘述上訴理由者，應於上訴期間屆滿後
20日內向本院補提理由書（均須按他造當事人之人數附繕本）
「切勿逕送上級法院」。
中    華    民    國    98    年    11    月    20    日
                                書記官  馮得弟
附錄本案論罪科刑法條
毒品危害防制條例第10條
施用第一級毒品者，處 6 月以上 5 年以下有期徒刑。
施用第二級毒品者，處 3 年以下有期徒刑。


司法院資訊處製作；財團法人民間司法改革基金會備份。
